【裁判字號】    99,交簡上,2
【裁判日期】    990322
【裁判案由】    過失傷害
【裁判全文】
臺灣雲林地方法院刑事判決             99年度交簡上字第2號
上  訴  人  臺灣雲林地方法院檢察署檢察官
被      告  甲○○○
上列上訴人因被告過失傷害案件，不服本院北港簡易庭98年度港
交簡字第54號中華民國98年12月15日刑事簡易判決（聲請簡易判
決處刑案號：臺灣雲林地方法院檢察署98年度偵字第5076號），
提起上訴，本院管轄之第二審合議庭判決如下：
    主  文
上訴駁回。
    事實及理由
一、本案經本院審理結果，認第一審判決認事、用法及量刑均無
    不當，應予維持，並引用第一審判決書所引用檢察官聲請簡
    易判決處刑書記載之事實、證據及第一審判決書之理由（詳
    如附件一、附件二）。
二、本院審酌被告甲○○○無前科紀錄，素行良好，年紀已大及
    其就本件車禍發生之過失程度、肇事情節，被害人所受傷害
    程度，尚未與被害人達成和解，賠償被害人所受傷痛、損害
    與其不能達成和解之原因，部分係因被害人請求之賠償金額
    ，為被告能力所無法支付有關，另其犯後曾自首坦承犯行等
    一切情狀，又無前科，符合宣告緩刑之要件等情，認為原審
    量處被告拘役50日，如易科罰金，以新臺幣1000元折算1 日
    ，緩刑2 年，認事用法均無不合，量刑亦稱妥適，所為緩刑
    宣告尚合乎法律規定。至於檢察官上訴意旨略以：被告未與
    被害人達成和解，顯未誠心悔過，犯後態度不佳，及造成被
    害人之左手功能至今尚未復原，不能提重物，身、心飽受折
    磨等情，原審未斟酌及此，所量處之刑度，尚嫌過輕，且不
    應予以緩刑宣告之寬典為由，提起本件上訴，請求撤銷原審
    判決，改為諭知較重刑度之判決，並不予被告緩刑之宣告等
    語。惟按：關於刑之量定，係實體法上賦予法院得為自由裁
    量之事項，倘其量刑已以行為人之行為罪責為基礎，並斟酌
    刑法第57條各款所列情狀，在法定刑度內，酌量科刑，如無
    偏執一端，致明顯失出失入情形，上級審法院即不得單就量
    刑部分遽指為不當或違法（最高法院75年度臺上字第7033號
    判例意旨參照）。本案經查，原審就其刑之裁量，已審酌被
    告肇事情節，被害人所受傷害程度，被告尚未與被害人達成
    和解，賠償被害人所受傷痛、損害等一切情狀，為其量刑之
    基礎，上訴意旨雖請求從重量刑及不予被告緩刑之宣告，然
    未表明原判決之量刑及諭知緩刑宣告有何輕重失衡、濫用裁
    量權或不適用法則之情形。檢察官上訴，指摘原判決不當，
    本院認原審已審酌各情，在法定刑內，判處上開刑度並諭知
    緩刑2 年，自難認有何違法失當之處。上訴人以原審量刑過
    輕及諭知緩刑不當為理由提起上訴，並無可採，其上訴為無
    理由，應予駁回。
三、爰依刑事訴訟法第455 條之1 第3 項、第373 條、第368 條
    ，判決如主文。
本案經檢察官陳詠薇到庭執行職務。
中    華    民    國    99    年    3     月    22    日
                  刑事第三庭  審判長法  官  林輝煌
                                    法  官  蕭雅毓
                                    法  官  張文俊
以上正本證明與原本無異。
本件不得上訴。
                                    書記官  金雅芳
中    華    民    國    99    年    3     月    22    日
附錄本案論罪科刑法條全文：
中華民國刑法第284條
（過失傷害罪）
因過失傷害人者，處6 月以下有期徒刑、拘役或5 百元以下罰金
，致重傷者，處1 年以下有期徒刑、拘役或5 百元以下罰金。
從事業務之人，因業務上之過失傷害人者，處1 年以下有期徒刑
、拘役或1 千元以下罰金，致重傷者，處3 年以下有期徒刑、拘
役或2 千元以下罰金。
附件一：
臺灣雲林地方法院檢察署檢察官聲請簡易判決處刑書
                                      98年度偵字第5076號
    被      告  甲○○○
                        女  74歲（民國○○年○月○○日生）
                        住雲林縣水林鄉○○村○○路18號
                        國民身份證統一編號：Ｚ000000000號
上列被告因過失傷害案件，業經偵查終結，認為宜聲請以簡易判
決處刑，茲將犯罪事實及證據並所犯法條分敘如下：
    犯罪事實
一、甲○○○於民國98年4月9日上午7時許，騎乘車牌號碼393-C
    TE號之重機車，沿雲林縣水林鄉○○路由西往東方向行駛，
    行經雲林縣水林鄉○○路22號前，本應注意車前狀況，而依
    當時天氣晴、日間自然光線、柏油路面、無缺陷、無障礙物
    、視距良好之情形下，並無不能注意之情事，竟疏於注意，
    為閃避在該處行駛之計程車而朝右前方偏離車道，致撞擊站
    在上開地點路旁之行人丙○○，致丙○○受有左側遠端橈骨
    、尺骨骨折等傷害。甲○○○於肇事後，自動向到場處理警
    員表示肇事並願受裁判。
二、案經丙○○訴由雲林縣警察局北港分局報告偵辦。
    證據並所犯法條
一、上揭犯罪事實，業據被告甲○○○於警詢及本署偵查中坦承
    不諱，核與告訴人丙○○於警詢及偵查中之指訴情節相符，
    復有道路交通事故現埸圖、道路交通事故調查報告表(一)(
    二) 、財團法人嘉義基督教醫院診斷證明書、及道路交通事
    故現場蒐證照片12張等在卷可稽。按「駕駛人駕車應注意車
    前狀況，並隨時採取必要之安全措施」，道路交通安全規則
    第94 條第3項定有明文。被告於前揭時地駕車本應注意上揭
    規定，且依當時情形，又無其他不能注意之情事，竟疏未注
    意車前狀況，即貿然朝右前方行駛，致肇車禍使告訴人受傷
    ，足徵被告顯有過失，且其過失行為與告訴人之受傷間，具
    有相當因果關係。本件事證明確，被告犯嫌堪予認定。
二、核被告甲○○○所為，係犯刑法第284條第1項前段之過失傷
    害罪嫌。又被告於過失傷害犯行尚未被發覺前，向據報前來
    尚不知何人肇事之員警自首坦承肇事，此有雲林縣警察局道
    路交通事故肇事人自首情形紀錄表在卷可資佐證，因認合於
    自首之要件，請依刑法第62條規定減輕其刑。
三、依刑事訴訟法第451條第1項聲請逕以簡易判決處刑。
    此    致
臺灣雲林地方法院
中    華    民    國    98    年    10    月    30    日
                              檢  察  官  乙○○
本件證明與原本無異
中    華    民    國    98    年    11    月    4     日
                              書  記  官  廖馨琪
參考法條：
刑法第284條
因過失傷害人者，處 6 月以下有期徒刑、拘役或 5 百元以下罰
金，致重傷者，處 1 年以下有期徒刑、拘役或 5 百元以下罰金
。
從事業務之人，因業務上之過失傷害人者，處 1 年以下有期徒
刑、拘役或 1 千元以下罰金，致重傷者，處 3 年以下有期徒刑
、拘役或 2 千元以下罰金。
附件二：
臺灣雲林地方法院刑事簡易判決        98年度港交簡字第54號
聲  請  人  臺灣雲林地方法院檢察署檢察官
被      告  甲○○○
上列被告因過失傷害事件，經檢察官聲請以簡易判決處刑（98年
度偵字第5076號），本院判決如下：
    主  文
甲○○○犯過失傷害罪，處拘役伍拾日，如易科罰金，以新臺幣
壹仟元折算壹日。緩刑貳年。
    犯罪事實、證據及應適用法條
一、本件犯罪事實及證據均引用檢察官聲請簡易判決處刑書之記
    載（如附件）。
二、本院審酌被告無前科紀錄，素行良好，及其就本件車禍發生
    之過失程度、肇事情節，被害人所受傷害程度，尚未與被害
    人達成和解，賠償被害人所受傷痛、損害與其犯後坦承犯行
    等一切情狀，量處如主文所示之刑，並諭知易科罰金之折算
    標準。另被告前未曾因故意犯罪受有期徒刑以上刑之宣告，
    有臺灣高等法院被告前案紀錄表在卷可憑，且年紀已高，其
    經此偵、審程式後，應知所警惕，信無再犯之虞，故本院認
    其所受宣告之刑，以暫不執行為適當，爰併宣告緩刑2 年，
    以勵自新。
三、爰依刑事訴訟法第449 條第1 項前段、第454 條第2 項，刑
    法第284 條第1 項前段、第62條前段、第74條第1 項第1 款
    、第41條第1 項前段，刑法施行法第1 條之1 第1 項、第2
    項前段，逕以簡易判決如主文。
四、如不服本件判決，得自收受送達之日起10日內，表明上訴理
    由，向本庭提起上訴。
中    華    民    國    98    年    12    月    15    日
                  北港簡易庭      法  官  黃一馨
以上正本證明與原本無異。
                                  書記官  李松坤
中    華    民    國    98    年    12    月    15    日
附錄本案論罪科刑法條全文
刑法第284條第1項：
因過失傷害人者，處6 月以下有期徒刑、拘役或500 元以下罰金
。致重傷者，處1 年以下有期徒刑、拘役或500 元以下罰金。

司法院資訊處製作；財團法人民間司法改革基金會備份。
